【裁判字號】    97,訴,548
【裁判日期】    970820
【裁判案由】    強盜
【裁判全文】
臺灣雲林地方法院刑事判決               97年度訴字第548號
公  訴  人  臺灣雲林地方法院檢察署檢察官
被      告  甲○○
選任辯護人  許哲嘉律師
上列被告因強盜等案件，經檢察官提起公訴（96年度偵字第5652
號及97年度偵字第916 號），本院判決如下：
    主      文
甲○○意圖為自己不法之所有，攜帶兇器，以強暴至使不能抗拒
，而使人交付其物，處有期徒刑柒年貳月。又意圖為自己不法之
所有，攜帶兇器，以強暴至使不能抗拒，而取他人之物，未遂，
處有期徒刑年陸月。又意圖為自己不法之所有，以強暴至使不
能抗拒，而取他人之物，處有期徒刑伍年。應執行有期徒刑捌年
。
被訴強盜未遂部分無罪。
    事      實
一、甲○○意圖為自己不法之所有，分別基於強盜之犯意，為下
    列行為：
    (一)於民國96年5 月22日下午9 時許，甲○○頭戴淺紅色圓盤
      帽子，以帽子連接披至肩膀的布蒙面，身著橘色長袖上衣
      、深色長褲、雙手戴上橡膠手套等裝扮，並持客觀上足供
      兇器使用之水果刀2 把，侵入址設雲林縣四湖鄉○○村○○○路59號，由丁○○經營之「歡樂年華電子遊藝場」（
      下稱歡樂遊藝場），見店員乙○○獨自1 人坐在電子遊戲
      機臺前，以將2 把水果刀抵住乙○○頸部，要求乙○○不
      要叫，把錢拿出來之強暴方式，至使乙○○不能抗拒，將
      其保管之店內收入新臺幣（下同）8,700 元交給甲○○，
      甲○○得手後騎乘車牌號碼不詳之重型機車逃逸。
    (二)甲○○於96年5 月29日上午10時至11時許，以同上裝扮，
      及持客觀上足供兇器使用之水果刀1 把，侵入址設雲林縣
      北港鎮○○路55號，亦由丁○○所經營之「王牌電子遊藝
      場」（下稱王牌遊藝場）後門，按電鈴後躲在角落，待店
      員丙○○開門查探情況時，即衝出並自丙○○背後向前以
      雙手勒住丙○○頸部並摀嘴之強暴方式，至使丙○○不能
      抗拒，而著手欲強盜財物時，丙○○趁隙轉身質問「要幹
      嘛！」，並查覺蒙面者即為甲○○，甲○○一時心慌和丙○○發生拉扯，不慎掉落上開水果刀1 把，惟甲○○立即
      撿起水果刀逃離，而未及強盜財物。
    (三)甲○○於96年5 月29日下午9 時許，以同上裝扮，再次侵
      入歡樂遊藝場，並沿著左邊走道往店內前進，以此強暴方
      式，至使察覺甲○○侵入之乙○○，因前已遭持刀強盜，
      此次復見同一裝扮之歹徒入店，明顯係為強盜而來，因而
      心生恐懼無法抗拒，乃蹲低身體自右邊走道逃出店外，甲○○見店內電子遊戲機臺上方置有乙○○所有正在充電之
      亞太手機1 隻，即將之取走後逃離。
二、案經雲林縣警察局移送臺灣雲林地方法院檢察署檢察官偵查
    起訴。
    理      由
甲、有罪部分：
壹、程序部分：
一、按被告以外之人於審判外之言詞或書面陳述，除法律有規定
    者外，不得作為證據。又被告以外之人於審判外之陳述，雖
    不符前4 條之規定，而經當事人於審判程序同意作為證據，
    法院審酌該言詞陳述或書面陳述作成時之情況，認為適當者
    ，亦得為證據，刑事訴訟法第159 條第1 項、第159 條之5
    第1 項定有明文。
二、查乙○○、丙○○及丁○○於檢察官訊問之具結筆錄，均為
    被告甲○○以外之人於審判外之言詞陳述，惟被告及檢察官
    於本院審理時同意作為證據，本院揆諸前開法條規定，並審
    酌前開言詞陳述作成時之情況，認為適當，自得作為證據，
    合先敘明。
貳、實體部分：
一、訊據被告甲○○矢口否認有何強盜之犯行，辯稱：被告雖然
    有去王牌遊藝場消費過，然而從來都沒有去過歡樂遊藝場，
    也不太認識丙○○，事後被告前往歡樂遊藝場是和丁○○等
    人說明，並沒有承認強盜或談及賠償200,000 元等語，經查
    ：
    (一)頭戴淺紅色圓盤帽子，以帽子連接披至肩膀的布蒙面，身
      著橘色長袖上衣、深色長褲、雙手戴上橡膠手套等裝扮之
      蒙面男子，分別：1.於96年5 月22日下午9 時許，持水果
      刀2 把，侵入址設雲林縣四湖鄉○○村○○○路59號，由
      丁○○經營之「歡樂年華電子遊藝場」，見店員乙○○獨
      自1 人坐在電子遊戲機臺前，將2 把水果刀架在乙○○頸
      部，要求乙○○不要叫，把錢拿出來，乙○○因而將其保
      管之店內收入8,700 元交給蒙面男子，蒙面男子得手後快
      步衝出店外，騎乘車牌號碼不詳之重型機車逃逸。2.同一
      裝扮之蒙面男子再於96年5 月29日上午10時至11時許，持
      水果刀1 把，侵入址設雲林縣北港鎮○○路55號，亦由丁○○所經營之「王牌電子遊藝場」後門，按電鈴後，待店
      員丙○○開門查探情況時，即衝出並自丙○○背後向前以
      雙手勒住丙○○頸部並摀嘴，丙○○趁隙轉身質問「要幹
      嘛！」，蒙面男子和丙○○發生拉扯，不慎掉落上開水果
      刀1 把後立即撿起逃離。3.同一裝扮之蒙面男子再於96年
      5 月29日下午9 時許，再次侵入歡樂遊藝場，並沿著左邊
      走道往店內前進，而為乙○○立即察覺，乙○○乃蹲低身
      體自右邊走道逃出店外，蒙面男子見狀即取走置於店內電
      子遊戲機臺上方乙○○所有正在充電之亞太手機1 隻後逃
      離。等事實，業經乙○○、丙○○及丁○○於檢察官訊問
      及本院審理時具結證述明確，並經本院勘驗歡樂遊藝場及
      王牌遊藝場之監視器錄影光碟（本院卷97年7 月30日之審
      理筆錄及97年8 月15日之審理筆錄第15、16頁）無訛，並
      有監視器翻拍照片10張（警卷第13至17頁）在卷可稽，堪
      以認定。
    (二)上開3次強盜（含既、未遂）均同一人所為：
      1.經本院於97年7 月30日勘驗本案歡樂遊藝場及王牌遊藝
        場之錄影光碟，2 次前往歡樂遊藝場強盜之人均做頭戴
        淺紅色圓盤帽子，以帽子連接披至肩膀的布蒙面，身著
        橘色長袖上衣、深色長褲、雙手戴上橡膠手套等之裝扮
        ，而相同打扮的人也騎乘機車出現在王牌遊藝場後巷，
        有本院同日勘驗筆錄1 份在卷。
      2.歡樂遊藝場店員乙○○於96年12月19日檢察官訊問時具
        結證稱：「（問：2 次去歡樂年華強盜的人，你可以確
        定是同1 個人？）可以，因為他的身高體型走路和裝扮
        都是一樣。」（偵卷第25頁）及於97年8 月5 日本院審
        理時具結證稱：「（問：【第2 次】搶的人就你的觀察
        ，跟第1 次的人一樣嗎？）一樣。」（本院卷97年8 月
        5 日審理筆錄第6 頁）等語；王牌遊藝場店員丙○○於
        96年12月19日檢察官訊問時也具結證稱：「（問：你從
        歡樂年華監視器裡看到的歹徒裝扮和你那次在王牌遇到
        的歹徒裝扮是否一樣？）完全一樣。」（偵卷第27頁）
        等語。
      3.由上開錄影畫面及乙○○與丙○○之證詞，可見前後2
        次強盜歡樂遊藝場的歹徒是做相同打扮的同1 個人，而
        這個強盜歡樂遊藝場的歹徒又和強盜王牌遊藝場的歹徒
        做相同的打扮。且王牌遊藝場於96年5 月29日上午10時
        至11時許，被頭戴淺紅色圓盤帽子，以帽子連接披至肩
        膀的布蒙面，身著橘色長袖上衣、深色長褲、雙手戴上
        橡膠手套打扮的歹徒強盜未遂後，同日下午9 時，相同
        打扮的歹徒又跑到歡樂遊藝場強盜財物。由於這樣的打
        扮並不常見，很難想像會由不同人這麼巧合地分別在同
        1 天上午及下午，以相同打扮前往不同遊藝場強盜；而
        且歹徒除做相同打扮外，在第1 次強盜歡樂遊藝場及強
        盜王牌遊藝場時，又都以長約15公分的水果刀作為兇器
        ，因此，合理地推斷，強盜歡樂遊藝場之歹徒和強盜王
        牌遊藝場的歹徒應該是同一個人，而為上開3 件強盜案
        ，可以認定。
    (三)被告甲○○就是這3件強盜案的歹徒：
      1.證人丙○○及乙○○之指認：
        (1)丙○○於本院97年8 月5 日審理時具結證稱：之前在
          雲林縣水林鄉「二同電子遊藝場」擔任店員時，在96
          年初因為被告至「二同電子遊藝場」消費而認識被告
          ，被告有時候1 天去很多次或2 、3 天就會前往消費
          ，碰到被告都會互相聊天，96年5 月26日才到王牌遊
          藝場擔任店員，因為之前就認識被告，而依據相同言
          行舉止、走路姿勢指認歡樂遊藝場錄影畫面的歹徒就
          是被告，蒙面人從王牌遊藝場後門強盜時，都沒有說
          話，但證人丙○○有轉頭看到蒙面人，因為熟悉、常
          見面，從眼睛當場就認出蒙面人就是被告，蒙面人發
          覺被認出就趕快逃跑（本院卷97年8 月5 日審理筆錄
          第17、19至23及25至26頁）等語，核與其前於96年12
          月19日檢察官訊問時，具結指稱：「我在別家遊藝場
          時，就認識甲○○，當時我看（歡樂遊藝場）監視器
          畫面時，已認識他超過半年了，應該不會認錯人。」
          、「甲○○蒙面從（王牌）遊藝場的後巷，…（略）
          ，我就轉過去問他要幹嘛，他好像察覺我有認出他，
          所以他就放手就跑了…。」、「甲○○走路緩慢，兩
          腿開開抬不高，而且手會晃，應該跟蒙面者是同一個
          人。」（偵卷第26至27頁）等語相符。由證人丙○○
          所述，其在96年初就已經和被告認識，而且被告最多
          1 天好幾次，至少也2 、3 天1 次，以相當密集的次
          數，到證人丙○○擔任店員的「二同電子遊藝場」消
          費，每次消費也都會和證人丙○○聊天，顯然證人丙○○和被告有相當程度的熟識，不只是單純的點頭之
          交，而是有多次近距離眼神交會地交談，使得證人丙○○對被告的言行舉止及走路姿勢甚至是眼神，都有
          相當可靠的認識。是以證人丙○○和被告熟稔的程度
          ，乃基於先前長時間和被告相處經驗作為基礎，並且
          親身近距離和蒙面歹徒接觸，而為指認，其指認自然
          具有相當高度之可信性。何況證人丙○○是在轉身看
          到蒙面歹徒的眼睛，就當場認出蒙面歹徒是被告，並
          非之後依據印象拼湊猜測而成，更顯其可靠。
        (2)證人乙○○亦於本院97年8 月5 日審理時具結證稱：
          在歡樂遊藝場遭強盜前，沒有在歡樂遊藝場看過被告
          ，蒙面歹徒第1 次強盜歡樂遊藝場時，跟證人乙○○
          說不要叫，只要錢，不會傷害證人乙○○等語，並經
          公訴人獲得被告同意，請被告當庭說1 次「不要叫，
          我只要錢，不會傷害妳，不要跟。」，證人乙○○證
          稱蒙面歹徒聲音和被告聲音很像，講話都不會兇（本
          院卷97年8 月5 日審理筆錄第3 、10至11頁）等語，
          核與其前於96年12月19日檢察官訊問時具結證稱：「
          （問：你自己能否認出甲○○是去強盜的人？）可以
          看的出來，因為甲○○走路在轉彎的時候會有一個動
          作，他的肩膀傾斜有特定的姿勢，因為我有看北港王
          牌的監視器，裡面錄到甲○○沒有蒙面時的走路動作
          ，而當時搶我的蒙面歹徒一模一樣的，…。」、「（
          問：有無可能認錯人？）不可能。」（偵卷第24 頁
          ）等語。是證人乙○○雖然之前和被告並不熟識，然
          亦由被告之走路方式核對蒙面歹徒之走路方式，以及
          聲音、口吻，指認蒙面歹徒就是被告甲○○無疑。
        (3)再者由蒙面歹徒至歡樂遊藝場強盜與被告先前素不相
          識之乙○○時，係以國語開口「不要叫，我只要錢，
          不會傷害妳，不要跟。」等語，然而至王牌遊藝場強
          盜和被告熟稔之丙○○時，則由後方勒頸、摀嘴，並
          不發一語，且於丙○○一回頭看到歹徒，歹徒就立刻
          落荒而逃，這樣強盜手法、態度之不同，更顯示歹徒
          應該是認識丙○○，才不敢正面行搶，而只能從背面
          動手，避免丙○○有轉頭看到歹徒的機會，也不敢開
          口，怕被認出聲音來等情益顯。
      2.被告事後和丁○○等人談和解：
        (1)丙○○先於96年12月19日檢察官訊問時，具結指稱：
          「（問：你知道甲○○私下有去找你們老闆娘說要和
          解的事？）知道，我有在場，他有承認強盜，說四湖
          店有2 次，第2 次不是他，王牌店這次他也有承認，
          當時只說事後再聯絡，後來情形我就不清楚。」（偵
          卷第27頁），復於97年8 月5 日本院審理時具結證稱
          ：案發後，被告有去歡樂遊藝場找老闆丁○○，當時
          丁○○、乙○○及證人丙○○都有在場，親耳聽到被
          告表示欠他人錢，遭他人指定被告來強盜王牌遊藝場
          ，被告之父也說被告年輕不懂事給被告機會，但沒有
          談成什麼結果（本院卷97年8 月5 日審理筆錄第23至
          24 頁）等語。
        (2)乙○○亦於96年12月19日檢察官訊問時，具結指稱：
          「而且他【指被告】及他爸爸有去歡樂年華找我們老
          闆丁○○說要私底下和解，老闆娘也有找我過去，所
          以我知道。」、「他【指被告】來和解時，有承認這
          次是他搶的。」（偵卷第24頁），復於97年8 月5 日
          本院審理時到庭具結證稱：被告和解時找了很多人去
          歡樂遊藝場2 樓談，當時證人乙○○跟丙○○及老闆
          丁○○都有全程在場，證人乙○○距離被告座位約2
          至3 公尺，有聽到被告承認第1 次有去歡樂遊藝場強
          盜，但不承認歡樂遊藝場第2 次強盜案，後來和解沒
          談成什麼結果（本院卷97年8 月5 日審理筆錄第3 至
          6 及12至14頁）等語。
        (3)而由丙○○及乙○○上開檢察官訊問及本院審理之具
          結證詞，均一致指述在強盜案後，被告確實有與其父
          一同前往歡樂遊藝場2 樓，和丁○○及乙○○、丙○○等人洽談和解，且在談論途中，被告也有承認有去
          強盜歡樂遊藝場1 次。查丙○○及乙○○和被告素無
          恩怨，遭搶之損失均由王牌遊藝場及歡樂遊藝場之老
          闆丁○○自負虧損（本院卷97年8 月5 日審理筆錄第
          37頁），而與之無關，且目前均已離開王牌遊藝場及
          歡樂遊藝場，在這樣和強盜案沒有利害關係，也沒有
          誣陷動機的情況下，丙○○及乙○○歷次筆錄均一致
          指稱事後和解時確實有聽到被告承認部分強盜犯行，
          應該是相當可信的。
        (4)此由丁○○於97年4 月30日檢察官訊問時具結證稱：
          「後來有1天我到四湖的歡樂年華電子遊戲場，對方
          【指被告】看到我，有過來跟我說在歡樂年華那1 次
          是跟小姐開玩笑的，因為他也認識我們店裡的小姐，
          並說如果有造成我的損失，他很抱歉，並賠償我
          200,000 元，當時我們店裡小姐也都在場。」（偵卷
          第43頁）等語。提及雙方曾經言及由被告賠償
          200,000 元乙情。如果如被告所稱只是單純誤會，來
          說明清楚而已，怎麼會談到高達遭搶金額好幾十倍的
          200,000 元之賠償，顯然被告辯稱與常情不符，並不
          可採。
        (5)至於丁○○在本院97年8 月5 日審理時具結後，先是
          證稱其係王牌遊藝場及歡樂遊藝場之負責人，強盜案
          後有人來歡樂遊藝場2 樓向證人丁○○解釋只是和小
          姐玩，不是他強盜等語，當時丙○○和乙○○不在場
          ，來解釋的人比較白也比較胖，不是被告，來解釋的
          人表示如果是其所造成的，願意賠償200,000 元，實
          際上也沒有拿過來，丁○○當天參加喜酒喝酒，記憶
          不清（本院卷97年8 月5 日審理筆錄第29至31頁），
          惟中途改口稱當天談時丙○○及乙○○有在現場，無
          法確定來的人是不是被告（同上筆錄第33頁），又證
          稱這不是證人丁○○的事，做生意的人能少一事就少
          一事（同上筆錄第35頁），歡樂遊藝場遭搶部分算店
          裡的損失，店是證人丁○○的（同上筆錄第37頁）等
          語。是丁○○既係遭搶遊藝場之老闆，被搶錢遭受的
          損失也是丁○○的損失，照理說丁○○有比乙○○及
          丙○○更加要向被告追討損失的動機存在，然而身為
          生意人，且為事主的證人丁○○卻顯現出毫不在乎的
          態度，甚至還記不清楚被告到底是不是來歡樂遊藝場
          找證人丁○○談事情的那個人，也對當日細節前後證
          述不一，均與常情有違，也令人難以理解，顯然是在
          和被告談及和解，收了200,000 元和解金額後，就開
          始模糊焦點，而裝作記憶模糊，是其審理之證詞顯無
          足採。
    (四)就被告辯解部分：
      至於辯護人以丙○○指認被告平常都講臺語，乙○○卻說
      蒙面強盜者操著沒有腔調的國語，有所不同，而且蒙面人
      騎乘來強盜的機車顏色也和被告所有機車顏色不同，再者
      被告怎麼會在強盜案發生後數日又至王牌遊藝場消費，也
      和常情不符等語為辯部分。查被告於本案審理時，回答問
      題均以國語發音，聽起來確實是沒有腔調。另外本案歹徒
      強盜時，均做頭戴淺紅色圓盤帽子，以帽子連接披至肩膀
      的布蒙面，身著橘色長袖上衣、深色長褲、雙手戴上橡膠
      手套之打扮，顯然是為了隱匿其身分，在這種情況下，很
      難想像歹徒還敢騎乘自己的機車大大方方地前來強盜，而
      以其他人的機車甚至是贓車為強盜之代步工具，反而較合
      情理，同時歹徒使用平常不常使用的口音，也是可以想見
      的。末就被告何以還敢再去王牌遊藝場消費部分，這樣大
      膽的行為，是和每個人的個性相關，也或許被告強盜後數
      日見都沒有動靜，也沒有警察上門，以為其犯行並未被發
      現，而放心前往消費也未可知。是上開各節，均不足以動
      搖被告之犯行，也不足資為對被告有利之證明。
    (五)綜上，本案事證明確，被告甲○○上開（加重）強盜（既
      遂及未遂）犯行均堪以認定，應依法論科。
二、論罪科刑之理由：
    (一)查水果刀應係金屬製品，長達15公分，質硬而形尖，刀口
      非常銳利，如持以揮舞，客觀上足對人之身體、生命構成
      威脅，自屬兇器之一種。又被告甲○○身為年輕體壯之男
      子，於事實欄一、(一)夜晚僅弱女子乙○○1 人看店之時分
      ，持水果刀2 把之兇器抵住乙○○之頸部，喝令乙○○交
      付財物，於事實欄一、(二)乃在人煙稀少之遊藝場後門，攜
      帶水果刀1 把，自背後勒頸及摀嘴方式壓制弱女子之丙○○，及於事實欄一、(三)同樣僅乙○○1 人看店之夜晚時分
      ，以同樣蒙面裝扮侵入店內，使乙○○受驚連忙逃離，其
      使用之上開強暴手段，均已達乙○○及丙○○無法抗拒之
      程度甚明。
    (二)是核被告甲○○事實欄一、(一)所為，係犯刑法第328 條第
      1 項強盜罪，而有同法第321 條第1 項第3 款攜帶兇器之
      加重處罰情形，應論以同法第330 條第1 項之加重強盜罪
      ；其事實欄一、(二)所為，係犯同法第328 條第4 項、第1
      項強盜未遂罪，而有同法第321 條第1 項第3款 攜帶兇器
      之加重處罰情形，應論以同法第330 條第2 項之加重強盜
      未遂罪；其事實欄一、(三)強盜獲得乙○○所有之亞太手機
      1 隻，核其所為，係犯同法第328 條第1 項強盜罪，公訴
      意旨認此部分尚屬未遂，容有誤會，併此敘明。
    (三)其所犯如上所述各罪，犯意各別，行為互殊，均應予分論
      併罰。
    (四)被告事實欄一、(二)乃攜帶水果刀1 把，對丙○○動手勒頸
      及摀嘴，已著手為加重強盜犯行，惟因遭發覺身份拉扯逃
      離而未及強盜財物得逞，核屬未遂，應依法減輕其刑。
    (五)爰審酌被告甲○○並無前科，有臺灣高等法院被告前案紀
      錄表1 份在卷，其年輕力壯，卻不思努力工作，反而因貪
      圖財物，經蒙面裝扮後，持很可能在強盜過程中殺傷被害
      人之銳利兇器水果刀或徒手，且以持刀抵住人身脆弱且為
      致命部分之頸部，或自後勒頸摀嘴等方式，對手無寸鐵弱
      女子之乙○○及丙○○，強盜數次，及犯後矢口否認，未
      見悔改之意等犯罪之動機、目的、手段及所造成之損害等
      一切情狀，分別量處如主文所示之刑，並定應執行之刑。
    (六)末查水果刀2 把雖應為被告甲○○所有且供本案強盜犯罪
      之用，惟均未扣案，為免沒收之困難，爰不諭知沒收，附
      此說明。
乙、無罪部分：
壹、公訴意旨另略以：被告甲○○於96年5 月22日下午10時許，
    以同上蒙面裝扮，侵入王牌遊藝場，著手強盜，然因見店內
    客人眾多，難以得逞，乃佯裝接聽行動電話而步出店外罷手
    離去，因認被告甲○○另涉犯刑法第328 條第4 項、第1 項
    之強盜未遂罪嫌。
貳、按犯罪事實應依證據認定之，無證據不得認定犯罪事實，不
    能證明被告犯罪者，應諭知無罪之判決，刑事訴訟法第154
    條第2 項、第301 條第1 項分別定有明文。又刑事訴訟法第
    161 條第1 項規定：檢察官就被告犯罪事實，應負舉證責任
    ，並指出證明之方法。因此，檢察官對於起訴之犯罪事實，
    應負提出證據及說服之實質舉證責任。倘其所提出之證據，
    不足為被告有罪之積極證明，或其指出證明之方法，無從說
    服法院以形成被告有罪之心證，基於無罪推定之原則，自應
    為被告無罪判決之諭知，最高法院92年臺上字第128 號判例
    可資參照。
三、公訴人認被告涉有上開犯嫌，無非以證人乙○○之檢察官訊
    問筆錄為其論據。
四、訊據被告堅詞否認有何於96年5 月22日下午10時許至王牌遊
    藝場強盜未遂之犯行，辯稱：被告沒有蒙面到王牌遊藝場強
    盜等語。
五、經查：
    (一)就97年5 月22日下午10時被告甲○○做同樣蒙面打扮至王
      牌遊藝場，見客人很多就拿起手機走出王牌遊藝場乙情，
      固經乙○○於96年12月19日檢察官訊問時，具結指稱：「
      96年5 月22日他【指被告甲○○】搶完歡樂年華後，同一
      天就去王牌，當時我有看到王牌的監視器，因為客人很多
      ，小姐一開始也沒有注意到有人蒙面進來，後來蒙面的人
      看客人多沒辦法下手，就假裝要拿手機起來接，走出來，
      後來王牌小姐有發現到怪怪的跟出去看。」（偵卷第25頁
      ）及於本院97年8 月5 日審理時，具結證稱：「（問：你
      知道北港的王牌電子遊藝場也在那段時間被搶過？）我記
      得第一次好像是我們這邊搶完，後來他就轉向我們這邊，
      我記得第一次他進去看到客人很多，他假裝手機叫，就走
      出去。」（本院97年8 月5 日審理筆錄第8 頁）等語。
    (二)然而遍查卷內並無證人乙○○上開所指之王牌遊藝場監視
      錄影光碟，且王牌遊藝場店員丙○○及歡樂遊藝場與王牌
      遊藝場老闆丁○○，在歷次的警、偵、審訊，也都沒有提
      到上述這個情形。
    (三)被告也堅決否認有何做上開打扮在96年5 月22日下午10時
      到王牌遊藝場著手強盜未遂之行為。
六、綜上所述，由於卷內只有證人乙○○單一之指述，且其所憑
    藉者並非證人乙○○之親身體驗，乃是閱覽監視器錄影光碟
    所得的判斷，而最原本的監視器錄影光碟復未扣案，無從勘
    驗，又缺乏其他佐證，從而公訴人所提出之證據，或其指出
    證明之方法，未能使本院之心證達到確信其為真實之程度，
    就被告是否涉犯此部分強盜未遂犯行，仍有合理懷疑之存在
    ，揆諸前揭法條及判例意旨，自應為被告無罪判決之諭知。
丙、據上論斷，應依刑事訴訟法第299 條第1 項前段、第301 條
    第1 項，刑法第第330 條第1 項、第2 項、第328 條第1 項
    、第25條第2 項、第51條第5 款，判決如主文。
本案經檢察官蕭如娟到庭執行職務
中    華    民    國    97    年    8     月    20    日
                  刑事第三庭審判長法  官  林輝煌
                                  法  官  陳銘壎
                                  法  官  李貞瑩
以上正本證明與原本無異。
如不服本判決，應於判決送達後10日內，向本院提出上訴狀。（
須附繕本）
                                  書記官  金雅芳
中    華    民    國    97    年    8     月    20    日
附錄本案論罪科刑法條全文
中華民國刑法第328條（普通強盜罪）
意圖為自己或第三人不法之所有，以強暴、脅迫、藥劑、催眠術
或他法，至使不能抗拒，而取他人之物或使其交付者，為強盜罪
，處5 年以上有期徒刑。
以前項方法得財產上不法之利益或使第三人得之者，亦同。
犯強盜罪因而致人於死者，處死刑、無期徒刑或 10 年以上有期
徒刑；致重傷者，處無期徒刑或 7 年以上有期徒刑。
第 1 項及第 2 項之未遂犯罰之。
預備犯強盜罪者，處 1 年以下有期徒刑、拘役或 3 千元以下罰
金。
中華民國刑法第330條（加重強盜罪）
犯強盜罪而有第 321 條第 1 項各款情形之一者，處 7 年以上有
期徒刑。
前項之未遂犯罰之。
中華民國刑法第321條（加重竊盜罪）
犯竊盜罪而有左列情形之一者，處六月以上、五年以下有期徒刑
：
一、於夜間侵入住宅或有人居住之建築物、船艦或隱匿其內而犯
    之者。
二、毀越門扇、牆垣或其他安全設備而犯之者。
三、攜帶兇器而犯之者。
四、結夥三人以上而犯之者。
五、乘火災、水災或其他災害之際而犯之者。
六、在車站或埠頭而犯之者。
前項之未遂犯罰之。


司法院資訊處製作；財團法人民間司法改革基金會備份。
